---
title: "Project1"
author: '----'
date: "01 11 2019"
output: html_document
---

```{r setup, include=FALSE}
knitr::opts_chunk$set(echo = TRUE)
```

### Создание единой таблицы с данными

```{r table}
library(data.table)
all.files <- list.files(path = "/home/alexadol/Загрузки/Data/",pattern = ".csv",full.names = T)
l <- lapply(all.files, fread, sep=",")
dt <- rbindlist(l)
```

Проверим, что число наблюдений равно *4177*:

```{r nrow}
nrow(dt)
```

### Проверка на корректность
Поскольку все измеренные величины предполагают числовые значения, проверим, так ли это
```{r na}
dt_numeric <- sapply(dt, is.numeric)
print(dt_numeric)
```

Видим, что в некоторых стобцах содержатся не только числовые значения. Чтобы с ними корректно работать стоит перевести их в NA:
```{r apply, include=FALSE}
dt <- apply(dt, 2, as.numeric)
dt <- as.data.frame(dt)
```

В результате данного преобразования нечисловые значения преобразовались в NA. Еще можно исключить из таблицы значения, содержащие NA или заменить их, например, на среднее.
1 вариант:
```{r 1}
dt_wo_na <- dt[complete.cases(dt),]
```
2 вариант:
Переменную Sex переведем в фактор, чтобы для нее NA не заменялись на среднее, т.к. это не корректно
```{r 2,include=FALSE}
library(dplyr)
dt$`Sex (1 – male, 2 – female, 3 – uvenil)`<-as.factor(dt$`Sex (1 – male, 2 – female, 3 – uvenil)`)
dt <- dt %>% mutate_if(is.numeric, funs(ifelse(is.na(.), mean(.,na.rm=T), .)))
```

Дальше считаем среднее
```{r}
m<-dt %>% filter(`Sex (1 – male, 2 – female, 3 – uvenil)`!='NA') %>% group_by(`Sex (1 – male, 2 – female, 3 – uvenil)`) %>% summarise(mean(Length))
s<-dt %>% filter(`Sex (1 – male, 2 – female, 3 – uvenil)`!='NA') %>% group_by(`Sex (1 – male, 2 – female, 3 – uvenil)`) %>% summarise(sd(Length))
print(m)
print(s)

```
### Процент для Height<=0.165
```{r procent}
height165 <- dt%>% filter(Height <= 0.165)
Height_percent <- nrow(height165)/nrow(dt)*100
print(round(Height_percent,2))
```
### Значение переменной Length выше чем у 92%
Для начала вычислим, сколько наблюдений составляют 92%
```{r}
0.92*4177
```
Теперь, найдем 3843 наблюдение в отсортированном векторе *Length*
```{r}
Length_sort <- sort(dt$Length)
Length_sort[3843]
```
### Z-стандартизация переменной Length
```{r}
Length_z_scores <- (dt$Length - mean(dt$Length,na.rm=T))/sd(dt$Length)
```
### сравнение 5 и 15

```{r ggplot2}
library(ggplot2)
Diameter_5 <- dt %>% filter(Rings==5) %>% select(Diameter)
Diameter_15 <- dt %>% filter(Rings==15) %>% select(Diameter)
length(Diameter_5$Diameter)
length(Diameter_15$Diameter)
```

Видим, что объем не очень большой, поэтому перед применением параметрического теста проверим нормальность
```{r}
ggplot(Diameter_15,aes(x=Diameter_15[,1]))+geom_density()
ggplot(Diameter_5,aes(x=Diameter_5[,1]))+geom_density()
qqnorm(Diameter_15[,1])
qqline(Diameter_15[,1])
qqnorm(Diameter_5[,1])
qqline(Diameter_5[,1])

```
Распределение значений близко к нормальному, делаем t-test
```{r}
f<- t.test(Diameter_15,Diameter_5)
f$statistic
f$p.value
```
Видим, что t-значение больше табличного, значит отвергаем нулевую гипотезу о равенстве средних и принимаем альтернативную, а значит между значениями диаметра у улиток с 15 и 5 кольцами есть разница

### Про корреляцию между Diameter и Whole_weight

Для того, чтобы проверить, есть ли зависимость между переменными, сделаем корреляционный анализ. Проверим распределение на нормальность
```{r norm}
ggplot(dt,aes(x=Diameter))+geom_density()
ggplot(dt,aes(x=Whole_weight))+geom_density()
qqnorm(dt$Diameter)
qqline(dt$Diameter)
qqnorm(dt$Whole_weight)
qqline(dt$Whole_weight)

```
Распределение не очень близко к нормальному, делаем Спирмена
```{r,include=FALSE}
cor <- cor.test(dt$Diameter,dt$Whole_weight,method="spearman")
```
```{r cor}
print(cor$estimate)
print(cor$p.value)
```


